ADMINISTRATEUR SYSTÈMES ET RÉSEAUX



PROFIL

Mathieu COLIN

Âge : 24 ans

Diplômé d'un Master en Cybersécurité et Cloud Computing, j'ai acquis une expérience solide chez AM Trust, où j'ai renforcé mes compétences en sécurité informatique et gestion d'infrastructures réseau. Je recherche une opportunité pour appliquer mes compétences et relever de nouveaux défis dans le domaine de l'informatique.

COORDONNÉES

06 48 06 96 41

mathieu91.c@hotmail.fr

Draveil

COMPÉTENCES

Informatique

Certication cisco ITE 2019

Réseaux

Switching, VLAN, Routage, Pare-feu, câblage, Supervision

Systèmes

Virtualisation. AD. DHCP. DNS

Équipements et logiciels

Watchguard, Cisco, Linux, Windows, GLPI, Vmware Esxi, Proxmox

FORMATION

Mastère Cybersécurité & Cloud computing · IPSSI · Paris

2022-2024

Licence Professionnelle • Métiers des Réseaux Informatiques et Télécommunications • Université d'Évrv

2021-2022

BTS SIO · Services Informatiques aux Organisations option SISR · Lycée Parc de Vilgénis · Massy 2019-2021

BAC PRO · Systèmes Numériques · Lycée André Marie Ampère · Morsang-sur-Orge

EXPÉRIENCE PROFESSIONNELLE

Administrateur systèmes et réseaux · AM Trust ·

Morangis

OCT 2021 - DEC 2024

Support technique, projet, refonte infrastructure, mise en place infrastructure

Technicien · Stagiaire · Lycée Pierre-Gilles de Gennes · Paris

JAN 2021 - FEV 2021

Supports aux utilisateurs, Configuration d'ordinateurs et d'imprimantes.

Technicien • Stagiaire • E-Surf Multimédia • Draveil
JAN 2019 - FEV 2019

Maintenance et amélioration d'ordinateurs.

Technicien • Stagiaire • Elogie-Siemp • Paris SEPT 2018 - OCT 2018 Hotline, Supports aux utilisateurs.

LANGUE

Anglais

Débutant/intermédiaire en cours d'amélioration

Site internet



LinkedIn



Sports : Football, Musculation
 Divers : Ginéma : Musique

• Divers : Cinéma, Musique

LOISIRS

Site: https://www.mathieucolin.com
Linkedin: https://www.linkedin.com/in/mathieu-colin-8946b4203/